【裁判字號】    92,財管,1
【裁判日期】    920627
【裁判案由】    選任財產管理人
【裁判全文】
福建金門地方法院民事裁定  九十二年度財管字第一號
    聲  請  人  乙○○
右聲請人聲請選任失蹤人甲○○之財產管理人事件，本院裁定如左：
    主      文
選任財政部國有財產局台灣北區辦事處金馬分處為失蹤人甲○○之財產管理人。
聲請程序費用由失蹤人甲○○之財產負擔。
    理      由
一、按不能依非訟事件法第四十九第一項規定定財產管理人時，法院依利害關係人之聲
    請，得就其財產之管理，以裁定選任財產管理人，為同條第二項所明定。
二、本件聲請意旨略以：聲請人係金門縣金城鎮段第一四五三地號土地之所有權人，計
    畫於該地投資興建住宅，唯因鄰地第三人甲○○所有之同段第一四五四地號土地僅
    二平方公尺，依建築法第四十四條及金門縣畸零地使用自治條例第三條之規定，建
    築基地面積畸零狹小不合規定，非與鄰接土地協議調整合併，達最小面積寬度及深
    度者，不得建築。故聲請人須與甲○○協議調整地形或合併後，始得興建。惟經聲
    請人向金城鎮戶政事務所及地政局查詢，發現甲○○並未設籍於民國四十三年十二
    月九日辦理第一次土地登記總登記時記載於土地登記謄本上之住址，亦無其他設籍
    資料可循。聲請人盡力查詢，亦查無行蹤，不知去向；該筆土地無人管理，又不能
    依非訟事件法第四十九條第一項順序選定其管理人。爰依同條第二項聲請金門縣政
    府為其財產管理人等語。並提出土地登記簿謄本、金門縣金城鎮戶政事務所函、金
    門縣地政局函及申請金門縣政府調處申請函等影本各乙份為證。
三、經查第三人甲○○為聲請人所有之金城鎮段第一四五三地號之鄰地所有人，因聲請
    人計畫於其所有之土地上興建住宅，依規定須與鄰地即甲○○所有之畸零地協議調
    整或合併土地後，始得建築。惟甲○○並未設籍於土地登記謄本上所在住址，亦無
    其他設籍資料，行蹤不明，不知去向，已據聲請人提出土地登記簿謄本、金城鎮戶
    政事務所函及金門縣地政局函等影本為證，足稽甲○○失蹤不明，是聲請人主張伊
    為利害關係人及甲○○失蹤一節應屬真實。又失蹤人甲○○最後設籍金門縣金城鎮
    南門里二十六鄰二十一戶，依非訟事件法第四十八條規定，本院有管轄權，是聲請
    人依非訟事件法第四十九條第二項規定聲請選任財產管理人，尚無不合，應予准許
    。
四、又聲請人原請求指定以金門縣政府為第三人甲○○之財產管理人，惟經本院函查詢
    問金門縣政府並無意願，故本院依法選任國有財產局台灣北區辦事處金馬分處為失
    蹤甲○○所有之土地之財產管理人。
五、依非訟事件法第四十九條第二項、民事訴訟法第七十八條及第九十五條，裁定如主
    文。
中      華      民      國      九十二    年     六      月    二十七     日                                        臺灣臺南
                               福建金門地方法院民事庭
~B法      官  魏玉英
右為正本係照原本作成。
如對本裁定抗告須於裁定送達後十日內向本院提出抗告狀。
~B法院書記官  許永溪
中      華      民      國      九十二    年     六      月    二十七     日


司法院資訊處製作；財團法人民間司法改革基金會備份。
